臺灣屏東地方法院刑事判決　　　　　　　 94年度訴字第479號
公　訴　人　臺灣屏東地方法院檢察署檢察官
被　　　告　甲○○
上列被告因違反毒品危害防制條例案件，經檢察官提起公訴（94
年度毒偵字第508 號），被告已就被訴事實為有罪之陳述，本院
裁定適用簡式審判程序，判決如下：
    主  文
甲○○連續施用第一級毒品，處有期徒刑拾月，扣案之海洛因壹
包（淨重零點參捌公克、包裝重零點貳公克）沒收銷燬；又連續
施用第二級毒品，處有期徒刑伍月，扣案之吸食器壹個沒收。應
執行有期徒刑壹年壹月，扣案之海洛因壹包（淨重零點參捌公克
、包裝重零點貳公克）沒收銷燬，吸食器壹個沒收。
    事  實
一、甲○○曾於民國91年間因施用毒品案件，經國防部南部地方
    軍事法院裁定送觀察、勒戒後，認無繼續施用毒品之傾向，
    由國防部南部地方軍事法院澎湖分院檢察署軍事檢察官於91
    年11月4 日以91年度湖檢處字第12號為不起訴處分確定。詎
    甲○○於觀察、勒戒執行完畢後，5 年內復基於施用第一級
    毒品海洛因之概括犯意，先後於93年12月20日上午6 、7 時
    許、94年2 月3 日下午8 時許，分別在屏東縣屏東市○○里
    ○○路123 號住處、屏東縣麟洛鄉○○路377 號超商內，以
    將海洛因摻在香菸內或針筒注射靜脈之方式，連續施用第一
    級毒品海洛因2 次；另基於施用第二級毒品甲基安非他命之
    概括犯意，先後於93年12月20日上午6 、7 時許、94年2 月
    3 日下午8 時30分許，分別在上開處所，以將甲基安非他命
    置於吸食器中，再引火燒烤吸食器，待甲基安非他命霧化成
    氣體後吸入之方式，連續施用第二級毒品甲基安非他命2 次
    。嗣於93年12月20日上午，另案偵查中，經檢察官命採尿送
    驗呈嗎啡及甲基安非他命陽性反應，始查知上情；繼於94年
    2 月4 日下午9 時50分許，為警在屏東縣麟洛鄉○○路377
    號超商前查獲，並扣得其所有之海洛因1 包（淨重0.38公克
    、包裝重0.2 公克）及甲基非他命吸食器1 個。
二、案經臺灣屏東地方法院檢察署檢察官自動檢舉及屏東縣警察
    局屏東分局報告臺灣屏東地方法院檢察署檢察官偵查起訴。
    理  由
一、上開犯罪事實，業據被告甲○○於本院審理時坦承不諱，又
    其2 次所採集之尿液送檢驗結果，均呈嗎啡、甲基安非他命
    陽性反應，有台灣檢驗科技股份有限公司濫用藥物尿液檢驗
    報告2 份在卷可憑，復有扣案之海洛因1 包及甲基非他命吸
    食器1 個可資佐證，而上開扣案之白粉經送驗結果，含第一
    級毒品海洛因成分（淨重0.38公克、包裝重0.2 公克），則
    有法務部調查局94年5 月9 日調科壹字第240003605 號鑑定
    通知書1 份附卷可稽，足認被告之自白與事實相符，應堪採
    信。再被告曾於91年間因施用毒品案件，經依國防部南部地
    方軍事法院裁定送觀察、勒戒後，認無繼續施用毒品之傾向
    ，由國防部南部地方軍事法院澎湖分院檢察署軍事檢察官於
    91年11月4 日以91年度湖檢處字第12號為不起訴處分確定等
    情，有上開不起訴處分書1 份附卷足憑。本案事證明確，被
    告於觀察、勒戒執行完畢5 年內再施用海洛因及甲基安非他
    命之犯行，均堪認定。
二、查海洛因及甲基安非他命分屬毒品危害防制條例第2 條第2
    項第1 款、第2 款之第一級、第二級毒品，被告甲○○非法
    施用海洛因及甲基安非他命，核其所為係犯毒品危害防制條
    例第10條第1 項、第2 項施用第一、二級毒品罪。其因施用
    而持有海洛因、甲基安非他命之低度行為，為施用之高度行
    為所吸收，均不另論罪。被告先後2 次施用海洛因、甲基安
    非他命犯行，時間緊接，犯罪構成要件相同，顯均係基於概
    括犯意為之，應依連續犯之規定論以一罪，並分別加重其刑
    。被告所犯之上開2 罪，犯意各別，行為互殊，應予分別論
    罪，合併處罰。又被告曾於85年間因殺人未遂案件，經本院
    以判處有期徒刑3 年確定，並於88年10月22日縮刑期滿執行
    完畢，有臺灣高等法院被告前案紀錄表1 紙在卷可按，其受
    有期徒刑之執行完畢後，已逾5 年始再犯有期徒刑以上刑之
    本罪，應非累犯，公訴人認應成立累犯，容有誤會。爰審酌
    被告前經觀察、勒戒後，仍未能自我克制以戒除毒癮，其施
    用毒品足以戕害自身健康，並生對於社會安全與公共秩序之
    潛在危害，惟念其僅施用毒品2 次，犯罪後已能坦承犯行，
    態度尚屬良好等一切情狀，分別量處如主文所示之刑，並定
    其應執行刑。扣案之海洛因1 包（淨重0.38公克、包裝重0.
    2 公克），為查獲之第一級毒品，應依毒品危害防制條例第
    18條第1 項前段之規定，沒收銷燬之；扣案之吸食器1 個，
    則為被告所有並供施用甲基安非他命所用之物，業據被告供
    述在卷，應依刑法第38條第1 項第2 款規定宣告沒收。
據上論斷，應依刑事訴訟法第273 條之1 第1 項、第299 條第1
項前段，毒品危害防制條例第10條第1 項、第2 項、第18條第1
項前段，刑法第11條、第56條、第51條第5 款、第38條第1 項第
2 款，判決如主文。
本案經檢察官鄭伊鈞到庭執行職務。
中    華    民    國    94    年    7     月    13    日
                  刑事第五庭    法  官   楊文廣
以上正本證明與原本無異。
如不服本判決應於收受本判決送達後十日內向本院提出上訴書狀，
其未敘述上訴理由者，並得於提起上訴後十日內向本院補提理由
書狀（均須按他造當事人之人數附繕本）「切勿逕送上級法院」
中    華    民    國    94    年    7     月    13    日
                                書記官   林志憲
附錄所犯法條：
毒品危害防制條例第十條
施用第一級毒品者，處六月以上五年以下有期徒刑。
施用第二級毒品者，處三年以下有期徒刑。
